【裁判字號】    98,竹簡調,213
【裁判日期】    990119
【裁判案由】    給付租金
【裁判全文】
臺灣新竹地方法院民事裁定           98年度竹簡調字第213號
抗  告  人  乙  ○
相  對  人  丙○○
代  理  人  甲○○
上列抗告人與相對人間聲請給付租金調解事件，抗告人提起抗告
，本院裁定如下：
    主  文
抗告駁回。
抗告程序費用由抗告人負擔。
    理  由
一、按對於裁定，得為抗告。但別有不許抗告之規定者，不在此
    限。民事訴訟法第482條定有明文，故抗告應對於裁定提起
    之，倘法院並無裁定，則抗告之標的即屬不存在，抗告人之
    抗告即應認為不合法，而所謂裁定乃法院之意思表示。次按
    對於簡易訴訟程序之第一審裁判，得上訴或抗告於管轄之地
    方法院，其審判以合議行之；第1項之上訴及抗告程序，準
    用第434條第1項、第434條之1及第3編（即上訴審程序）第1
    章（即第二審程序）、第4編（即抗告程序）之規定，同法
    第436條之1第1項、第3項亦有明文。又按抗告不合法者，第
    二審法院應以裁定駁回之，但其情形可以補正者，審判長應
    定期間先命補正，同法第495條之1第1項準用第444條第1項
    定有明文；而依同法第436條之1第3項規定之準用，上開規
    定於簡易訴訟程序之抗告亦有適用。
二、本件抗告意旨略以：抗告人逕向相對人給付調整後租金新臺
    幣1000元係依最高法院民事第六庭民國98年7月17日民六96
    台簡抗3字第0980000001號函指示，是本院逕自退還抗告人
    檢附之最高法院匯票及收據應屬不法，本院倘認無權收受，
    應代為轉交相對人。另相對人濫訴致抗告人因訟奔波，健康
    、自由、名譽等權利因此受嚴重侵害，應付損害賠償之責，
    故提起抗告等語。
三、經查，抗告人乙○與相對人丙○○間請求給付租金事件前經
    最高法院96年2 月14日96年度台簡抗字第3 號民事裁定駁回
    抗告在案，並經最高法院98年7 月17日民六96台簡抗3 字第
    0980000001號函以「台端前開租金，本庭無從代為轉交，請
    逕向該出租人給付」，而寄還匯票乙紙（匯票號碼為000000
    0000-0號，面額新台幣2,000 元）予抗告人。抗告人將前開
    匯票寄予相對人，經相對人退回；嗣抗告人聲請調解，相對
    人代理人則到庭表示本件租約已終止，且請求拆屋還地事件
    亦已勝訴，尚未執行，無法收受租金，聲請人堅持不願領回
    ，而調解不成立，經本院核發調解不成立證明書在案。本院
    並未對於抗告人為任何裁定，抗告人對於並不存在之裁定提
    起抗告，其抗告不合法，應予駁回。
四、結論：本件抗告為不合法，依民事訴訟法第436條之1第3項
    、第495 條之1 第1 項、第444 條第1 項、第78條，裁定如
    主文。
中    華    民    國    99    年    1     月    19    日
              民事第一庭  審判長法  官    王銘勇
                                法  官    吳靜怡
                                法  官    林麗玉
以上正本證明與原本無異。
本裁定不得抗告。
中    華    民    國    99    年    1     月    19    日
                                書記官    鄭明枝

司法院資訊處製作；財團法人民間司法改革基金會備份。
